臺灣臺南地方法院刑事判決　　　　　　　　　　　　　九十一年度訴字第二二二號
　　公　訴　人　臺灣台南地方法院檢察署檢察官
　　被　　　告　甲○○
右列被告因偽造文書案件，經檢察官提起公訴（九十一年度偵字第一九二號），本院
判決如左：
    主  文
甲○○行使偽造私文書，足以生損害於公眾及他人，處有期徒刑參月，如易科罰金，
以佰元折算壹日。台南縣警察局舉發違反道路交通管理事件通知單南縣警交字第Ｍ
00000000號之通知聯、移送聯、迴覆聯、存根聯內偽造「方國鐘」之署押肆
枚，均沒收。
    事  實
一、甲○○於民國九十一年二月五日下午六時四十分許，駕駛車號三Ｓ－九七三七號
    自小貨車，行至台南縣後壁鄉嘉苳村台一線下茄苳段為警攔車稽查時，因明知其
    無照超速恐受重罰，竟謊報其堂兄「方國鐘」之名，使執勤警員據以製發南縣警
    交字第Ｍ00000000號舉發違反道路交通管理事件通知單，甲○○並於該
    張通知單通知聯「收受通知聯者簽章」欄內偽簽「方國鐘」之署押（通知單為一
    式四份，以複寫製作，移送聯收受通知聯者簽章欄、迴覆聯回覆機關章戳欄及存
    根聯填單單位章戳欄內均有方國鐘之署押），表示已收受該張通知單之意，然後
    再交還予處理之警員，而主張係由方國鐘領受通知單，足以生損害於方國鐘及台
    南縣警察局對道路交通事件管理之正確性。
二、案經台南縣警察局白河分局移送臺灣臺南地方法院檢察署檢察官偵查起訴。
    理  由
一、右揭事實，業據被告甲○○於本院審理時坦承不諱，此外復有遭其偽造「方國鐘
    」署押之台南縣警察局警察局舉發違反道路交通管理事件通知單南縣警交字第Ｍ
    00000000號之移送聯一紙附卷可稽，足認被告之自白與事實相符，本件
    事證明確，被告犯行堪以認定。
二、被告在台南縣警察局警察局舉發違反道路交通管理事件通知單之通知聯「收受通
    知聯簽單」欄內偽簽他人姓名，自不待依據習慣或特約，單從形式上觀察，即足
    以知悉係表示由他人名義出具領收通知單之證明，自屬於刑法第二百十條之私文
    書，是核被告所為，係犯刑法第二百十六條、第二百十條之行使偽造私文書罪。
    又被告偽造署押行為，因係複寫，故一次簽名即有四枚署押，偽造署押為偽造私
    文書之階段行為，偽造之低度行為，為高度之行使行為所吸收，均不另論罪。爰
    審酌被告之品行、犯罪之動機、目的僅為圖一時之僥倖、手段尚屬平和、所生危
    害及犯罪後坦承犯行態度良好等一切情狀，量處如主文所示之刑，並諭知易科罰
    金之折算標準，以示懲儆。
三、台南縣警察局警察局舉發違反道路交通管理事件通知單南縣警交字第Ｍ0000
    0000號之通知聯、移送聯、迴覆聯、存根聯內偽造「方國鐘」之署押四枚，
    均應依刑法第二百十九條規定宣告沒收。
據上論斷，應依刑事訴訟法第二百九十九條第一項前段，刑法第二百十六條、第二百
十條、第二百十九條、第四十一條第一項前段，罰金罰鍰提高標準條例第二條，判決
如主文。
中    華    民    國      九十一      年      四        月    十一      日
                                  臺灣臺南地方法院刑事第三庭
                                          法  官    蔡 奇 秀
右正本證明與原本無異。
如不服本判決，應於判決送達後十日內，向本院提出上訴狀。
                                          書記官    尹 之 玲
中    華    民    國      九十一      年      四        月    十二      日
附錄本案論罪科刑法條：
刑法第二百十條
刑法第二百十六條
